# 关于 2011 年外企年检的“外方权益确认表”的填列方法

提问人：hping 时间：2012-03-23 10:22:01
2011 年度外商投资企业外汇年检的报表变成了“外方权益确认表”。其中有些数据的填列请大家讨论或指教： 1 、资本公积：因为报表的第一行“外方投资者实际出资额”中包含了外方溢价投入的资本，这部分溢价部分在财务报表上反映为资本公积，那么在“外方权益确认表”的“外方享有的公积金及留存收益额”项目下的“资本公积”中是否还要反映该资本溢价？ 2 、该表的附注1.“本年度已汇出外方利润金额”，如果外方用利润再投资，将其分得利润汇往其再投资的境内企业是否应填入该项目内？外方用分得利润作为本企业的增资，是否反映在该项目内？（上述两项按规定都要在“外方投资者实际出资额"项目内的）外方汇出利润前企业代扣代缴的外国企业所得税额是否应反映在该项目内？ 国家外汇管理局似乎没有明确，不知各位有啥看法？不妨讨论一下。

回答人：chenyiwei
新表在使用中必然会带来很多原先设计时没有考虑到的问题，因此请各位积极参与讨论，提出问题。
我个人观点： 1 、包含在内。此处并未规定公积金不含外方投入的资本溢价部分。 2 、利润再投资应当视同为“利润汇出＋重新作为资本金汇入”的两个过程的组合，因此也应当包含在“本年度实际汇出利润”中。外方用从其他外商投资企业分得利润对本企业再投资不包含在该项目内。利润汇出或再投资时扣缴的预提所得税未实际导致外方权益增加或者外汇流出，所以不含在内。

回答人：chenyiwei
回复 lbqj4 的帖子
这个问题我也曾经向中注协、外管局提出过，没有得到回复。
我个人理解：基于该表的设计思路和编制目的，其核心在于确定期末时点上外商投资企业的股东权益中归属外方股东的份额，以及担保等或有外债，以便评估外方撤资、利润分配等事项可能对整个国家外汇和国际收支平衡产生的压力。如果我对这一目的的估计是符合实际的，则外方股东的溢价收购额由于是支付给原中方股东的，而并未形成外商投资企业的权益，将来外方是不可能通过撤资或者利润分配等方式将这部分溢价款汇出境外的，因此不列入该表的外方出资额填报。